---
title: "Tarea Análisis de datos Illumina MiSeq desde amptk"
author: "Raquel Hernández Austria"
date: "11 de mayo de 2020"
output: html_document
---
###Análisis de datos Illumina MiSeq desde amptk

**Preliminar**. Hacer Set working directory a la locación de nuestro archivo .biom

```{r}
library(ggplot2)
library(vegan)
library(phyloseq)
```


1. Crear una tabla de OTU binomial (presencia/ausencia) usando la función decostand (method="pa") del paquete de vegan

```{r}
##importar datos
suelo <- import_biom("taxonomy.biom")
suelo

```

```{r}
##Hacer una tabla de OTUs
otu_table<-as.data.frame(otu_table(suelo))
presencia_ausencia <- decostand(otu_table, method="pa")

```


head(tax_table(suelo))
head(sample_data(suelo))
sample_data(suelo)


```{r}
##Cambiar nombre de columnas
colnames(tax_table(suelo)) <-c("Domain", "Phylum", "Class", "Order", "Family", "Genus", "Species")
head(tax_table(suelo))

colnames(tax_table(suelo)) <-c("Domain", "Phylum", "Class", "Order", "Family", "Genus", "Species")
head(tax_table(suelo))
```



```{r}
#crear physeq object
phyloseq <- merge_phyloseq(otu_table(presencia_ausencia, taxa_are_rows = TRUE), tax_table(suelo), sample_data (suelo))
```


2.Realizar un plot_bar de la abundancia de OTUs por phylum en cada hospedero (host) y tratamiento (treatment) usando facet_wrap


```{r}
##crear plot_bar de la abundancia de OTUs por phylum en cada hospedero (host) usando facet_wrap
p = plot_bar(phyloseq, "Host", fill="Phylum") + geom_bar(aes(color=Phylum, fill=Phylum), stat = "identity",position = "stack")
p + facet_wrap("Treatment")
```

```{r}
###crear plot_bar de la abundancia de OTUs por phylum por tratamiento (treatment) usando facet_wrap
p = plot_bar(phyloseq, "Treatment", fill="Phylum") + geom_bar(aes(color=Phylum, fill=Phylum), stat = "identity",position = "stack")
p + facet_wrap("Host")
```


3. Hacer un anova de la riqueza observada ("Observed") por hospedero y tratamiento (two-way)



```{r}
##estimar riqueza
diversity <- estimate_richness(phyloseq,measures = c("Observed", "Fisher"))
diversity
##combinar datos
data_host <- cbind(sample_data(suelo),diversity)
data_host
```



```{r}
#Anova two-ways
anova <- aov(Fisher ~ Host * Treatment, data = data_host)
summary (anova)
boxplot(Fisher ~ Host * Treatment, data = data_host)
```

Hacer prueba de disimilitud
```{r}
##Ordinación: cuales oson las muestrs mas parecidas a otros
raup <- distance(phyloseq, method = "raup")
```

```{r}
#realizar una ordinación NMDS por host y treatment
NMDS= ordinate(phyloseq, method = "NMDS", color="Host", shape="Treatment")
NMDS= ordinate(phyloseq, method = "NMDS", distance = raup)
NMDS
##graficar resutados
plot_ordination(suelo, NMDS, color="Host") + geom_point(size=3)+
  facet_wrap(~Treatment) +
  theme_bw()
```

5. Hacer un test de adonis de la composición de la comunidad por hospedero y tratamiento
```{r}
adonis(raup~Host * Treatment, data = data_host)
```


